臺灣高等法院刑事裁定　　　　　　　　　　　　　　九十一年度交抗字第一三一號
　　抗　告　人
　　即受處分人　甲○○
右抗告人因違反道路交通管理處罰條例案件，不服臺灣板橋地方法院中華民國九十一
年一月十日裁定（九十年度交聲字第一一八六號），提起抗告，本院裁定如左：
    主  文
抗告駁回。
    理  由
一、按汽車駕駛人在設有禁止停車標誌、標線之處所停車者，處新臺幣（下同）六百
    元以上一千二百元以下罰鍰。道路交通管理處罰條例第五十六條第一項第四款定
    有明文。
二、原處分機關以：受處分人即異議人甲○○於民國九十年十一月二日下午四時十五
    分許，駕駛車牌號碼三Ｌ－二○一號營業用小客車，在臺北市○○○路希爾頓飯
    店前劃設有禁止停車標線（黃線）處所停車，應依道路交通管理處罰條例第五十
    六條第一項第四款規定，裁處罰鍰九百元。受處分人聲明異議狀略以：伊於前揭
    時、地，因乘客叫車而將車停至希爾頓飯店門口前劃有禁止停車標線（黃線）處
    讓乘客上車，伊並未離車、車未熄火而處於隨時可駛離之狀態，當時尚將駕駛執
    照、行車執照交由舉發員警檢查，足見員警舉發時，伊確實人在車上、車未熄火
    而可隨時將車駛離，卻遭員警以黃線停車為由舉發，殊難甘服云云。
三、原裁定以：經查受處分人於右揭時、地停放其所駕駛之右開營業用小客車，其停
    車處所劃設有黃實線即禁止停車標線，該車輛當時引擎熄火，駕駛人離座，無法
    保持立即行駛之狀態等情，業經現場目擊證人即本件舉發員警臺北市政府警察局
    中正第一分局交通分隊員警王丁賢到庭結證稱：希爾頓飯店前禁止停車（劃黃線
    ），舉發當時伊穿制服騎巡邏車正要到希爾頓飯店執行取締違規停車勤務，因該
    地常有計程車停在該地會阻礙交通，所以是執行重點，當時伊發現希爾頓飯店前
    有一輛車，駕駛人不在車上，受處分人可能看到伊穿制服所以主動靠過來，伊便
    索取駕、行照，受處分人將駕、行照交付後，就將車開走，當時受處分人人在車
    外，車子熄火，無法保持立即行駛狀態，對黃線禁止臨時停車是屬於重大違規，
    而因當時受處分人車後另有一輛計程車，為了要維持道路暢通，在取得駕、行照
    後，就到受處分人車後也臨時停車的計程車向該車駕駛人要駕、行照，但該車駕
    駛人在車上，伊檢查完其職業登記證及駕、行照後叫其離開，但受處分人此時亦
    已開車離去，其駕、行照仍在其手上，伊隨後將紅單一、二、三聯及駕、行照都
    移送監理機關等語（見原審卷第二十頁），此外，並有臺北市政府警察局中正第
    一分局交通分隊北市警交大字第ＡＢＶ九五一八三一號舉發違反道路交通管理事
    件通知單、臺北市政府警察局中正第一分局九十年十一月二十八日北市警中正一
    分交字第九○六三三四四四○○號函各乙份（均影本）在卷可佐，是受處分人於
    右揭時、地，有在劃設有禁止停車標線處所（黃線）停車之違規事實，應堪認定
    ，受處分人前揭辯解尚不足採。原處分機關據前揭規定裁處罰鍰九百元，於法要
    無不合。是本件異議為無理由，因而駁回受處分人之異議。
四、本院經核閱相關卷證，認原裁定並無不當。受處分人抗告意旨略以：原裁定不能
    以警察及證人方式來認定，其係為績效而說謊也不無可能，同業及友人均不可能
    相信如警員王丁賢所言，於當時有引擎熄火、離車之必要，再忠孝東路並非一般
    之車道，是警員之證詞應係說謊云云。經查，受處分人供述：「．．當天是我行
    經希爾頓飯店門口，服務生攔我車子說有客人要坐車，叫我稍待一下他進去把客
    人帶出來．．。」（見原審卷第十六頁），足見受處分人當時確有停車等客人之
    事實。姑不論受處分人並未提出實據以證明警員有為績效說謊之情，且交通警員
    掣單舉發違反道路交通管理處罰條例所列之違規事實，本質上為行政處分，係公
    務員基於職務上權力，依法就特定之具體事件所為具有公法上效果之單方行政行
    為，基於公務員為公法上行為具有公信力之原則，該行政處分當可被推定為真正
    ，而本件舉發員警與受處分人不認識，並無怨隙，實無誣陷可能。至於受處分人
    之同業及義交朋友，均為熟識，採認事實自不免偏頗，又渠等均非現場目擊者，
    所為個人意見，不得為證，自無以推翻受處分人違規之事實。綜上，本件受處分
    人違規事實明灼。從而，本件抗告應認無理由，予以駁回。
據上論斷，應依道路交通案件處理辦法第二十六條，刑事訴訟法第四百十二條，裁定
如主文。
中      華      民      國     九十一     年      二    月      二十一  日
                              臺灣高等法院刑事第五庭
                                  審判長法  官  曾  德  水
                                        法  官蘇  素  娥
                                        法  官  楊  貴  雄
右正本證明與原本無異。
不得再抗告。
                                        書記官  林  淑  貞
中      華      民      國     九十一     年      二    月      二十一  日
